【裁判字號】    95,易,165
【裁判日期】    950508
【裁判案由】    竊盜
【裁判全文】
臺灣新竹地方法院刑事判決               95年度易字第165號
公  訴  人  臺灣新竹地方法院檢察署檢察官
被      告  甲○○
上列被告因竊盜案件，經檢察官提起公訴（95年度速偵字第617
號），本院合議庭裁定進行簡式審判程序，並判決如下：
    主    文
甲○○攜帶兇器毀壞門扇竊盜，累犯，處有期徒刑捌月。
扣案之多角螺絲扳手壹組、鉗子支、扳手支、螺絲起子支
、背包壹個、黑色小布包壹個、手套壹雙、口罩壹個、潤滑劑壹
瓶，均沒收。
    事    實
一、甲○○曾有違反麻醉藥品管理條例之前科，最近乙次係因違
    反毒品危害防制條例案件，經本院於民國92年6 月30日以92
    年度訴字第340 號判決判處有期徒刑7月，於同年7月14日確
    定，於93年1月9日入監執行，而於同年8月4日縮短刑期執行
    完畢。詎仍不知悔改，復意圖為自己不法之所有，於95年3
    月18日凌晨4時10分許之夜間，攜帶其所有客觀上足以對人
    之生命、身體、安全構成威脅，具有危險性可供兇器使用之
    多角螺絲扳手乙組、鉗子3支、扳手3支、螺絲起子3支，及
    行竊工具背包乙個、黑色小布包乙個、手套乙雙、口罩乙個
    、潤滑劑乙瓶，至許琬婷所開設，位於新竹市○○街22巷5
    弄4號「卡普服飾店」（無人居住，無故侵入他人建築物部
    分未據告訴），以上開扳手先插入該服飾店鐵捲門之鎖孔，
    撬毀鎖頭後，拉起鐵捲門，再破壞內側玻璃門鎖後侵入之方
    式，入內竊取許琬婷所有NIKON廠牌數位相機乙台、數位相
    機傳輸線乙條、數位相機電池充電器乙組及現金新臺幣100
    元等物得手，並放入其所有之背包內。適有執勤員警巡邏行
    經該處，發現「卡普服飾店」門鎖有遭破壞之痕跡，遂入內
    查看，當場查獲甲○○，並扣得前開其作案用之多角螺絲扳
    手乙組、鉗子3支、扳手3支、螺絲起子3支、背包乙個、黑
    色小布包乙個、手套乙雙、口罩乙個、潤滑劑乙瓶等工具，
    及上述許琬婷失竊之財物（數位相機、傳輸線、電池充電器
    及現金均已由許琬婷領回）。
二、案經許琬婷訴由新竹市警察局第二分局報請臺灣新竹地方法
    院檢察署檢察官偵查起訴。
    理    由
一、本件被告所犯加重竊盜罪，係非死刑、無期徒刑、最輕本刑
    為3年以上有期徒刑之罪，被告於本院準備程序進行中，就
    被訴事實為有罪之陳述，經本院合議庭認合於刑事訴訟法第
    273條之1第1項之規定，裁定進行簡式審判程序。
二、上揭事實，業據被告甲○○於警詢、偵訊、本院準備程序及
    簡式審判程序中坦白承認，核與被害人許琬婷於警詢中指訴
    遭竊情節大致相符（見偵查卷第8 頁），並有新竹市警察局
    第二分局搜索扣押筆錄、扣押物品目錄表各乙份、贓物認領
    保管單乙紙、現場及扣案物照片共5 張在卷可憑（見偵查卷
    第12至15頁、第20至23頁），此外，復有多角螺絲扳手乙組
    、鉗子3支、扳手3支、螺絲起子3 支、背包乙個、黑色小布
    包乙個、手套乙雙、口罩乙個、潤滑劑乙瓶扣案可資佐證（
    均以95年度549 號扣押中，扣押物品清單見本院卷內）。是
    認被告甲○○之自白，應與事實相符，堪予採信，本件事證
    明確，被告犯行堪以認定，應依法論科。
三、論罪科刑：
(一)、成立罪名：按刑法第321 條第1項第3款之攜帶兇器竊盜罪，
    係以行為人攜帶兇器竊盜為其加重條件，此所謂兇器，其種
    類並無限制，凡客觀上足對人之生命、身體、安全構成威脅
    ，具有危險性之兇器均屬之，且祇須行竊時攜帶此種具有危
    險性之兇器為已足，並不以攜帶之初有行兇之意圖為必要（
    最高法院79年度臺上字第5253號判例參照）。次按門鎖為安
    全設備之一種（最高法院32年上字第589號判例參照），毀
    壞門鎖行竊，自應論以刑法第321條第1項第2款之毀壞安全
    設備竊盜罪；惟此處所謂門鎖，係指附加於門上之鎖而言，
    至毀壞構成門之一部之鎖（如司畢靈鎖），則應認為毀壞門
    扇（最高法院64年度第4次刑庭庭推總會議決議(一)參照），
    本件被告所毀壞之鎖，依前開現場照片2張（見偵查卷第22
    頁）觀之，均係構成鐵門、內側玻璃門的一部份之鎖，應認
    被告係毀壞門扇；再本件扣案之多角螺絲扳手、鉗子、扳手
    及螺絲起子均係金屬製品（見偵卷第21頁之照片），質硬而
    型尖，於客觀上足對人之生命、身體、安全構成威脅，可認
    定為具有危險性之兇器無訛，是核被告甲○○所為，係犯刑
    法第321條第1項第2款、第3款之攜帶兇器毀壞門扇竊盜罪。
(二)、累犯：被告曾有違反麻醉藥品管理條例之前科，最近乙次係
    因違反毒品危害防制條例案件，經本院於92年6 月30日以92
    年度訴字第340 號判決判處有期徒刑7月，於同年7月14日確
    定，於93年1月9日入監執行，而於同年8月4日縮短刑期執行
    完畢，有臺灣高等法院被告前案紀錄表可稽，於有期徒刑執
    行完畢5 年內，再犯本件有期徒刑以上之罪，應依刑法第47
    條之規定論以累犯，並加重其刑。
(三)、量刑：爰審酌被告甲○○正值壯年，不思努力上進，對財物
    之取得卻不謀以己力而獲取之，竟以攜帶兇器並毀壞門扇之
    加重竊盜方式竊取他人財物，顯不尊重他人財產權益之犯罪
    動機、目的，及行竊之手段、所竊得財物之價值，本應重判
    ，然參酌被告之犯行遭警當場查獲，而所竊得之財物亦全數
    由被害人領回，以致造成被害人財物上之損害降至最低，兼
    衡其犯罪後均能坦承全部犯行，態度普通等一切情狀，量處
    如主文所示之刑，以資懲儆。
四、扣案多角螺絲扳手乙組、鉗子3支、扳手3支、螺絲起子3 支
    、背包乙個、黑色小布包乙個、手套乙雙、口罩乙個、潤滑
    劑乙瓶（扣押物品清單見本院卷內），均為被告所有，且供
    本件加重竊盜犯行所用之物等情，業據被告供承在卷，均應
    依刑法第38條第1項第2款之規定宣告沒收。
五、據上論斷，應依刑事訴訟法第273 條之1 第1 項、第299 條
    第1 項前段，刑法第321 條第1 項第2 款、第3 款、第47條
    、第38條第1項第2款，判決如主文。
本案經檢察官黃逸帆到庭執行職務。
中    華    民    國    95    年    5     月    8      日
                  刑事第三庭法  官  林惠君
如不服本判決，應於判決送達後10內向本院提出上訴狀（應附繕
本），上訴於臺灣高等法院。
以上正本證明與原本無異。
                            書記官  黃旭淑
中    華    民    國    95    年    5     月    8      日
附錄本案論罪科刑法條：
中華民國刑法第321條第1項第2款、第3款
犯竊盜罪而有左列情形之一者，處六月以上、五年以下有期徒刑：
二  毀越門扇、牆垣或其他安全設備而犯之者。
三  攜帶兇器而犯之者。


司法院資訊處製作；財團法人民間司法改革基金會備份。
